臺灣板橋地方法院刑事判決　　　　　　　94年度訴字第785 號
公　訴　人　臺灣板橋地方法院檢察署檢察官
被　　　告　甲○○
上列被告因違反毒品危害防制條例案件，經檢察官提起公訴（94
年度核退毒偵字第539 號）及移送併案審判（94年度核退毒偵字
第955 號），於被告為有罪之陳述後，本院合議庭裁定由受命法
官獨任依簡式審判程序審理，茲判決如下：
    主  文
甲○○連續施用第一級毒品，累犯，處有期徒刑拾月，扣案第一
級毒品海洛因貳小包（驗餘淨重零點肆伍公克）沒收銷燬、注射
針筒參支沒收。又連續施用第二級毒品，累犯，處有期徒刑柒月
，扣案第二級毒品安非他命壹小包（驗餘淨重零點壹壹零柒公克
）、安非他命殘渣袋貳個及內有安非他命殘渣之玻璃球壹個均沒
收銷燬。應執行有期徒刑壹年參月。扣案第一級毒品海洛因貳小
包（驗餘淨重零點肆伍公克）、第二級毒品安非他命壹小包（驗
餘淨重零點壹壹零柒公克）、安非他命殘渣袋貳個及內有安非他
命殘渣之玻璃球壹個均沒收銷燬、注射針筒參支沒收。
    事  實
一、甲○○曾有違反槍砲彈藥刀械管制條例、麻醉藥品管理條例
    、肅清煙毒條例、毒品危害防制條例等前科犯行，其中於民
    國81年間，因違反麻醉藥品管理條例、肅清煙毒條例及槍砲
    彈藥刀械管制條例犯行，經臺灣臺北地方法院以81年度訴字
    第2403號判決判處應執行有期徒刑4 年2 月；再於85年間，
    因違反麻醉藥品管理條例及槍砲彈藥刀械管制條例犯行，經
    臺灣臺北地方法院以85年度易字第3431號判決判處應執行有
    期徒刑11月；次因違反麻醉藥品管理條例犯行，經臺灣宜蘭
    地方法院以86年度易字第125 號判決判處有期徒刑9 月，上
    開犯行，經接續執行於93年3 月17日縮刑期滿執行完畢（本
    件構成累犯）；另因涉毒品危害防制條例犯行，經本院以89
    年度毒聲字第4433號裁定令入勒戒處所觀察、勒戒後，認有
    繼續施用毒品之犯行，復經本院以89年度毒聲字第4702號裁
    定令入戒治處所施以強制戒治1 年，嗣於90年8 月3 日期滿
    ，並經臺灣板橋地方法院檢察署檢察官以91年度戒毒偵字第
    532 號不起訴處分確定。詎甲○○仍不思悛悔，於上開強制
    戒治執行完畢後5 年內，基於施用第一、二級毒品之概括犯
    意，自不詳時間起至94年2 月7 日14時40分許為警採尿前回
    溯26、96小時內某時止，在臺北縣土城市○○街1 之1 號 2
    樓住處等地，各以將海洛因置入注射針筒內摻生理食鹽水加
    以注射之方式，及以將安非他命置於鋁箔紙上用火燒烤吸食
    其煙霧方式，連續施用毒品海洛因、安非他命多次。先於94
    年2 月3 日4 時30分許，在臺北縣土城市○○路9 號前為警
    查獲，並扣得毒品海洛因2 小包（驗餘淨重0.45公克）、安
    非他命1 小包（驗餘淨重0.1107公克）及注射針筒3 支，嗣
    經檢察官准於同日交保飭回。後於94年2 月7 日12時42分許
    ，在臺北縣土城市○○路○ 段321 巷34弄14號為警查獲，並
    扣得安非他命殘渣袋2 個及內有安非他命殘渣之玻璃球1 個
    等物，而循線偵悉上情。
二、案經臺北縣政府警察局樹林分局、臺北縣政府警察局土城分
    局報請臺灣板橋地方法院檢察署檢察官偵查起訴並移送併辦
    。
    理  由
一、按除被告所犯為死刑、無期徒刑、最輕本刑為3 年以上有期
    徒刑之罪或高等法院管轄第1 審案件者外，於第1 次審判期
    日前之準備程序進行中，被告先就被訴事實為有罪之陳述時
    ，審判長得告知被告簡式審判程序之旨，並聽取當事人、代
    理人、辯護人及輔佐人之意見後，裁定進行簡式審判程序，
    刑事訴訟法第273 條之1 第1 項定有明文。經核本件被告甲
    ○○所犯係死刑、無期徒刑、最輕本刑為3 年以上有期徒刑
    以外之罪，其於準備程序中就被訴事實為有罪之陳述，經法
    官告知簡式審判程序之旨，並聽取公訴人、被告之意見後，
    本院爰依首揭規定，合議裁定由受命法官獨任進行簡式審判
    程序，合先敘明。
二、上揭事實業據被告甲○○於本院審理中坦承不諱（見本院刑
    事卷附之94年8 月23日準備程序筆錄第2 頁、簡式審判筆錄
    第2 頁），並被告先後2 次為警查獲後所採集之尿液經送檢
    驗結果確分別均呈鴉片類及安非他命類陽性反應，此有臺灣
    檢驗科技股份有限公司94年3 月3 日出具之濫用藥物尿液檢
    驗報告2 紙、臺北縣政府警察局樹林分局毒品危害防制條例
    被移送者姓名暨代碼對照表、臺北縣政府警察局土城分局偵
    辦毒品案尿液編號及姓名對照表各1 紙在卷可憑（見臺灣板
    橋地方法院檢察署94年度核退毒偵字第539 號偵查卷第2 、
    3 頁、同署94年度核退毒偵字第955 號偵查卷第5 、6 頁）
    。此外，並有第一級毒品海洛因2 小包（驗餘淨重0.45公克
    ）、第二級毒品安非他命1 小包（驗餘淨重0.1107公克）、
    注射針筒3 支、安非他命殘渣袋2 個及內有安非他命殘渣之
    玻璃球1 個等物扣案可資佐證，有扣押物品目錄表2 紙、贓
    證物品清單2 紙、扣押物品清單1 紙及扣案物品照片2 幀附
    卷可參（見同上署94年度毒偵字第1144號偵查卷第26至30頁
    、同署94年度毒偵字第1230號偵查卷第21、32頁），而該扣
    案之第一級毒品海洛因2 小包及第二級毒品安非他命1 小包
    ，經分送法務部調查局及憲兵司令部刑事鑑識中心鑑定結果
    ，亦各檢出確有第一級毒品海洛因及第二級毒品安非他命成
    分，此有該局94年4 月7 日調科壹字第060009587 號鑑定通
    知書及該中心94年7 月27日（94）安鑑字第01698 號鑑驗通
    知書各1 紙在卷可稽（見本院卷第32、83頁），足徵其自白
    與事實相符，堪予採信。又被告前因施用毒品案件，經本院
    以89年度毒聲字第4433號裁定令入勒戒處所觀察、勒戒後，
    認有繼續施用毒品之犯行，復經本院以89年度毒聲字第4702
    號裁定令入戒治處所施以強制戒治1 年，嗣於90年8 月3 日
    期滿，並經臺灣板橋地方法院檢察署檢察官以91年度戒毒偵
    字第532 號不起訴處分確定等情，有該不起訴處分書及臺灣
    高等法院被告前案紀錄表各1 份在卷可憑。本件事證明確，
    被告於強制戒治執行完畢後5 年內再犯本件施用第一級毒品
    及第二級毒品之犯行均堪以認定，應予依法論處。
三、查海洛因、安非他命分屬毒品危害防制條例第2 條第2 項第
    1 款所規定之第一級毒品及同條項第2 款所規定之第二級毒
    品，核被告所為，係犯毒品危害防制條例第10條第1 項之施
    用第一級毒品罪及同條第2 項之施用第二級毒品罪。被告持
    有第一、二級毒品海洛因及安非他命，既意在供己施用，其
    持有之低度行為各應為施用之高度行為所吸收，均不另論罪
    。被告先後多次施用第一、二級毒品海洛因及安非他命之犯
    行，時間緊接，所犯構成要件相同，各顯係基於概括犯意反
    覆為之，均為連續犯，應依刑法第56條規定各論以1 罪，並
    加重其刑。被告所犯上開施用第一級毒品海洛因及施用第二
    級毒品安非他命2 罪間，犯意各別，行為亦殊，構成要件互
    異，應予分論併罰。又起訴書雖僅敘及被告自不詳時間起至
    94年2 月3 日止，在臺北縣土城市○○街1 之1 號2 樓住處
    等地，分別施用第一級毒品海洛因及第二級毒品安非他命之
    犯行，惟被告上開其餘施用第一級毒品海洛因及第二級毒品
    安非他命之犯行，業經被告於本院準備程序中及審理時均自
    白不諱，且經檢察官移送本院併案審理，與業經起訴部分有
    連續犯之裁判上一罪關係，為起訴效力所及，本院自得併予
    審究，附此敘明。另被告前有如犯罪事實欄所載之論罪科刑
    執行情形，有臺灣高等法院被告前案紀錄表1 份附卷足參，
    其於5 年內再犯本件最重本刑為有期徒刑以上之罪，為累犯
    ，應依刑法第47條之規定遞為加重其刑。爰審酌被告多次漠
    視法令之禁制，恣意濫用毒品，戕害己身，顯無悔改之意，
    惟於他人尚無明顯重大危害，及其犯後於本院審理時坦承犯
    行，態度良好等一切情狀，各量處如主文所示之刑，並定其
    應執行刑，以資懲儆。
四、扣案毒品海洛因2 小包（驗餘淨重0.45公克）、毒品安非他
    命1 小包（驗餘淨重0.1107公克）、安非他命殘渣袋2 個及
    內有安非他命殘渣之玻璃球1 個，誠如上述所示，屬第一、
    二級毒品，不問屬於犯人與否，均應依毒品危害防制條例第
    18條第1 項前段規定沒收銷燬之；注射針筒3 支，業據被告
    自承所有，且與被告自承施用毒品之方式有涉，屬供本件施
    用毒品犯行所用之物，爰依刑法第38條第1 項第2 款規定沒
    收之。
據上論斷，應依刑事訴訟法第273 條之1 第1 項、第299 條第 1
項前段，毒品危害防制條例第10條第1 項、第2 項、第18條第 1
項前段，刑法第11條前段、第56條、第47條、第51條第5 款、第
38條第1 項第2 款，判決如主文。
本案經檢察官徐名駒到庭執行職務。
中　　華　　民　　國　　94　　年　　8 　　月　　24　　日
                          刑事第十八庭  法  官  邱育佩
以上正本證明與原本無異。
如不服本判決，應於判決送達後10日內，向本院提出上訴狀（應
附繕本），上訴於臺灣高等法院。
                                        書記官  林貴卿
中　　華　　民　　國　　94　　年　　8 　　月　　25　　日
附錄本案論罪科刑法條全文
毒品危害防制條例第10條：
施用第一級毒品者，處六月以上五年以下有期徒刑。
施用第二級毒品者，處三年以下有期徒刑。
